---
title: "Statistics research in regression analysis"
author: "Щербинина Екатерина Б21-901"
date: "2024-02-12"
output: html_document
---

```{r setup, include=FALSE}
knitr::opts_chunk$set(echo = TRUE)
```

# **Statistics research in regression analysis**

Загрузим необходимые данные и с помощью функции na.omit() удалим строки с пропущенными значениями из набора.

```{r download}
library(openxlsx)
library(ggplot2)
Data <- read.xlsx("C:/Основное/R/3LAB/Вар_33_Полные_данные (1).xlsx") 
print(Data)
known_data <- na.omit(Data)
print(known_data)
```

Создадим новый столбец, которые содержит числовое представление уровня удовлетворенности жизнью в зависимости от исходной строковой переменной Ощущаемое счастье.

```{r rate}
known_data$Rate <- ifelse(known_data$Ощущаемое.счастье == "Hopeless", 0,
     ifelse(known_data$Ощущаемое.счастье == "Depressed", 1,
     ifelse(known_data$Ощущаемое.счастье == "Suffering", 2,
    ifelse(known_data$Ощущаемое.счастье == "Strugglng", 3,
    ifelse(known_data$Ощущаемое.счастье == "Coping", 4,
           ifelse(known_data$Ощущаемое.счастье == "Just ok", 5,
                  ifelse(known_data$Ощущаемое.счастье == "Doing well", 6,
                         ifelse(known_data$Ощущаемое.счастье == "Blooming", 7,
                                ifelse(known_data$Ощущаемое.счастье == "Thriving", 8,
                                       ifelse(known_data$Ощущаемое.счастье == "Prospering", 9,NA
                                      ))))))))))
print(known_data)
```

Определим какие из признаков состояния наиболее сильно связаны с интегральной оценкой счастья (благополучия) респондента.

```{r factor}
sort_data <- known_data[order(known_data$Rate), ]
print(sort_data)
sort_data$Ощущаемое.счастье <- factor(sort_data$Ощущаемое.счастье,levels = unique(sort_data$Ощущаемое.счастье))
print(sort_data)
features <- colnames(sort_data[ ,12:24])
print(features)
```

```{r density}
color <- colorRampPalette(c("pink", "blue")) 
graphics <- lapply(features, function(feature) {
  print(ggplot(data = sort_data, aes(x = .data[[feature]], group = Rate, fill = Ощущаемое.счастье)) +
          geom_density(alpha = 0.7) +
          scale_fill_manual(values = color(10)))
})
```

Определим как влияют признаки причины на наиболее важные признаки состояния.

```{r свобода граждан самостоятельно принимать жизненно важные решения}
model_freedom_test <- lm(known_data$Свобода.граждан.самостоятельно.принимать.жизненно.важные.решения ~ ., data=known_data[, 2:11])
summary(model_freedom_test)
formula_freedom <- formula(known_data$Свобода.граждан.самостоятельно.принимать.жизненно.важные.решения ~ `Объем.потребленного.алкоголя.в.год,.л.`
                              + Количество.членов.семьи  + 
                                Количество.лет.образования  + 
                                `Доля.от.дохода.семьи.которая.тратится.на.продовольствие,.%` +  Волатильность.потребительских.цен.в.сообществе )
model_freedom <- lm(formula = formula_freedom, data=known_data[ ,2:11])
```

```{r индекс щедрости}
model_generosity_test <- lm(known_data$Индекс.Щедрости ~ ., data=known_data[ ,2:11])
summary(model_generosity_test)
formula_generosity <- formula(known_data$Индекс.Щедрости ~ `Объем.потребленного.алкоголя.в.год,.л.`  + Количество.членов.семьи + Количество.лет.образования     +   
                               `Охват.беспроводной.связи.в.сообществе,.%`
                               + Волатильность.потребительских.цен.в.сообществе)
model_generosity <- lm(formula = formula_generosity, data=known_data[ ,2:11])
```

```{r индекс страха социальных конфликтов}
model_conflict_test <- lm(known_data$Индекс.страха.социальных.конфликтов ~ ., data=known_data[, 2:11])
summary(model_conflict_test)
formula_conflict <- formula(known_data$Индекс.страха.социальных.конфликтов ~ `Среднегодовой.доход,.тыс..$`
                                    +Количество.лет.образования + `Доля.от.дохода.семьи.которая.тратится.на.продовольствие,.%` 
                                    + Коэффициент.Джини.сообщества+ 
                                      `Количество.смертей.от.вирусных.и.респираторных.заболеваний.в.сообществе,.тыс..человек`)
model_conflict <- lm(formula = formula_conflict, data=known_data[ ,2:11])
```

```{r индекс продовольственной безопасности}
model_safety_test <- lm(known_data$Индекс.продовольственной.безопасности ~ ., data=known_data[, 2:11])
summary(model_safety_test)
formula_safety <- formula(known_data$Индекс.продовольственной.безопасности ~ `Объем.потребленного.алкоголя.в.год,.л.` + 
                                     Количество.членов.семьи +`Издержки.сообщества.на.окружающую.среду,.млн..$` 
                                +  `Среднегодовой.доход,.тыс..$` + Волатильность.потребительских.цен.в.сообществе )
model_safety <- lm(formula = formula_safety, data=known_data[ ,2:11])
```

```{r чувство неравенства доходов в обществе}
model_income_test <- lm(known_data$Чувство.неравенства.доходов.в.обществе ~ ., data=known_data[, 2:11])
summary(model_income_test)
formula_income <- formula(known_data$Чувство.неравенства.доходов.в.обществе ~ `Среднегодовой.доход,.тыс..$`   + 
                                     `Объем.потребленного.алкоголя.в.год,.л.`  +Количество.лет.образования
                                +  `Издержки.сообщества.на.окружающую.среду,.млн..$` + Волатильность.потребительских.цен.в.сообществе )
model_income <- lm(formula = formula_income, data=known_data[ ,2:11])
```

```{r predict_features}
subset_data <- subset(Data, Ощущаемое.счастье == "Неизвестно")
subset_data$Свобода.граждан.самостоятельно.принимать.жизненно.важные.решения = predict(model_freedom, subset_data)
subset_data$Индекс.Щедрости = predict(model_generosity,subset_data)
subset_data$Индекс.страха.социальных.конфликтов = predict(model_conflict, subset_data)
subset_data$Индекс.продовольственной.безопасности = predict(model_safety, subset_data)
subset_data$Чувство.неравенства.доходов.в.обществе = predict(model_income, subset_data)
subset_data <- subset_data[, colSums(is.na(subset_data)) == 0]
subset_data <- subset_data[-17]
print(subset_data)
```

Построим логистическую модель с помощью биномиального распределения для каждой категории счастья.

```{r glm}
for (i in 0:9) {
  known_data[[paste0("Rate", i)]] <- 0
}

for(i in 1:nrow(known_data)){
  for(k in 0:9){
    if(known_data$Rate[i]==k){
      known_data[i, 27+k] <- 1
    }
  }
}

print(known_data)

glm_happiness <- lapply(0:9, function(i) {
  glm(as.formula(paste("Rate", i, " ~ Индекс.Щедрости + Свобода.граждан.самостоятельно.принимать.жизненно.важные.решения + Индекс.страха.социальных.конфликтов + Индекс.продовольственной.безопасности + Чувство.неравенства.доходов.в.обществе", sep = "")), data = known_data, family = binomial)
  })

print(glm_happiness)
```

```{r probability}
probability <- matrix(nrow = nrow(known_data), ncol = 10)
for (i in 1:10) {
  probability[, i] <- glm_happiness[[i]]$fitted.values
}

table <- data.frame(probability)
print(table)
```

Проверка правильности прогнозирования уровня счастья.

```{r micro Precision}
test_rate <- numeric(nrow(known_data))
test_rate <- apply(probability, 1, function(x) which.max(x) -1)
print(test_rate)

TP <- sum(test_rate == known_data$Rate)
FP <- length(test_rate) - TP
precision <- TP/(TP + FP) 
print(precision)
```

Пользуясь найденными закономерностями спрогнозируем категории счастья респондентов у которых интегральная характеристика отмечена как "Неизвестно".

```{r}
##prognos <- predict(glm_happiness[[i]], subset_data, type = "response")
prognos <- matrix(nrow = nrow(subset_data), ncol = 10)
for (i in 1:10) {
  prognos[, i] <- predict(object = glm_happiness[[i]], newdata = subset_data, type = "response")
}

happiness <- numeric(nrow(subset_data))
for(i in 1:nrow(subset_data)){
  happiness[i] <- which.max(prognos[i,])-1
}

rate <- ifelse(happiness == 0, "Hopeless",
               ifelse(happiness == 1, "Depressed",
                      ifelse(happiness == 2, "Suffering",
                             ifelse(happiness == 3, "Struggling",
                                    ifelse(happiness == 4, "Coping",
                                           ifelse(happiness == 5, "Just ok",
                                                  ifelse(happiness == 6, "Doing well",
                                                         ifelse(happiness == 7, "Blooming",
                                                                ifelse(happiness == 8, "Thriving",
                                                                       ifelse(happiness == 9, "Prospering", NA))))))))))

result <- data.frame(subset_data, "Ощущаемое.счастье" = rate)
result$Укрупненная.область.счастья <- ifelse(result$Ощущаемое.счастье == "Hopeless" | 
                                result$Ощущаемое.счастье == "Depressed" | result$Ощущаемое.счастье == "Suffering", "Suffering area",
                              ifelse(result$Ощущаемое.счастье == "Strugglng" | 
                                       result$Ощущаемое.счастье == "Coping" | result$Ощущаемое.счастье == "Just ok", "Struggling area",
                                     "Thriving area"))
print(result)
```

Результаты запишем в файл.

```{r}
write.xlsx(result, "C:/Основное/R/3LAB/Вар_33.xlsx")
```


